【裁判字號】    99,訴,906
【裁判日期】    990707
【裁判案由】    違反藥事法
【裁判全文】
臺灣臺中地方法院刑事判決               99年度訴字第906號
公  訴  人  臺灣臺中地方法院檢察署檢察官
被      告  甲○○
上列被告因違反藥事法案件，經檢察官提起公訴（98年度偵字第
21372號），本院判決如下：
    主    文
甲○○明知為禁藥而轉讓，處有期徒刑捌月。扣案甲基安非他命
貳包（驗餘淨重共計零點捌壹玖柒公克）均沒收。
    犯罪事實
一、甲○○明知甲基安非他命為毒品危害防制條例第2 條第2 項
    第2 款列管之第二級毒品，並經行政院衛生署明令公告禁止
    使用，屬藥事法第22條第1 項第1 款所稱之禁藥，不得非法
    轉讓，竟基於轉讓禁藥之犯意，於民國96年11月26日晚上10
    時為警查獲前某時許，在案外人丙○○位於臺中市○○街29
    1 號之住處3 樓內（丙○○所涉轉讓毒品罪嫌部分，業經臺
    灣臺中地方法院檢察署檢察官以97年度偵緝字第2546號為不
    起訴處分確定），無償交付淨重未達10公克之甲基安非他命
    2 包予乙○○。嗣為警於同日晚上10時許，在上址當場查獲
    在場之甲○○及乙○○（乙○○所涉偽證罪嫌部分，由檢察
    官另行通緝），並自乙○○身上扣得上開自甲○○處受讓之
    甲基安非他命2 包（驗餘淨重共計0.8197公克），及在上址
    客廳內之七星香菸盒內查獲甲○○所有之甲基安非他命1 包
    （警秤毛重0.95公克）。
二、案經臺灣臺中地方法院檢察署檢察官自動檢舉偵查起訴。
    理    由
甲、程序方面：
    按被告以外之人（包括證人、鑑定人、告訴人、被害人及共
    同被告等）於審判外之陳述雖不符刑事訴訟法第159 條之1
    至之4 等4 條之規定，而經當事人於審判程序同意作為證據
    ，法院審酌該言詞陳述或書面陳述作成時之情況，認為適當
    者，亦得為證據；當事人、代理人或辯護人於法院調查證據
    時，知有刑事訴訟法第159 條第1 項不得為證據之情形，而
    未於言詞辯論終結前聲明異議者，視為有前項之同意，同法
    第159 條之5 定有明文。立法意旨在於傳聞證據未經當事人
    之反對詰問予以核實，原則上先予排除。惟若當事人已放棄
    反對詰問權，於審判程序中表明同意該等傳聞證據可作為證
    據；或於言詞辯論終結前未聲明異議，基於尊重當事人對傳
    聞證據之處分權，及證據資料愈豐富，愈有助於真實發見之
    理念，且強化言詞辯論主義，使訴訟程序得以順暢進行，上
    開傳聞證據亦均具有證據能力。本案公訴人、被告甲○○於
    本院審理程序時就本院引用之下列證據，均未加爭執，且本
    院審酌證據作成之形式，均無瑕疵、與待證事實具有關聯性
    等情況，認為適當，且無不法取得之情形，應認得為證據。
    揆諸前開說明，就本案所引用之供述、書面證據均得採為本
    案證據，合先敘明。
乙、實體方面：
一、訊據被告甲○○矢口否認有何轉讓禁藥之犯行，辯稱：乙○○身上的甲基安非他命是她自己帶來的，並非其給的，當初
    在偵查中檢察官訊問時，其會承認有給乙○○2 包甲基安非
    他命，是不想牽連到丙○○，其並未說實話云云。經查：
（一）員警於96年11月26日晚上10時許，前往案外人丙○○位於
      臺中市○○街291 號之住處，在該址3 樓內查獲被告及乙○○時，在乙○○身上查扣甲基安非他命2 包（淨重0.82
      41公克，驗餘淨重0.8197公克）乙節，業經證人乙○○於
      警詢、偵查中陳述明確，並有查獲照片6 幀在卷可稽，且
      有自乙○○身上查扣甲基安非他命2 包及在桌上查扣之甲
      基安非他命1 包扣案可佐。上開扣案甲基安非他命2 包，
      經送行政院衛生署草屯療養院鑑定結果，確認均含有甲基
      安非他命成分乙節，有行政院衛生署草屯療養院鑑定書1
      紙附卷（見96年度他字第4682號卷第20頁）可稽，被告對
      此並不爭執，合先認定。
（二）證人乙○○雖於警詢中先稱：毒品甲基安非他命是向1 名
      綽號「大姐」的女子所購買云云（見96年度他字第4682號
      卷第11頁），及於96年11月27日檢察官內勤訊問中改稱：
      毒品是甲○○的朋友叫「眼鏡」送給伊的，他跑掉了，伊
      等就是在他家裡時被查到這2 包，他只是要跑掉之前放伊
      這裡，伊昨天才知道他叫丙○○等語在卷（見96年度他字
      第4682號卷第30至31頁）。惟查：
    1.上揭證人乙○○所為證述，業經證人丙○○堅決否認在卷
      ，並於本院審理中具結證稱：「（你既然都不知道甲○○
      、乙○○有無在你家施用毒品或有無拿出毒品，那為何你
      在偵查中檢察官兩次訊問時，都說乙○○、甲○○有在你
      家吸毒，你也有一起吸毒，乙○○身上的毒品是甲○○的
      等證詞？）我兩次檢察官訊問時都是沒想清楚就講出來，
      我當時會怕，（改稱）我現在老實說，因為我沒有被當場
      查獲，只有甲○○、乙○○被查獲，所以當我回家以後，
      我有跟甲○○聯絡，由於我母親在警察搜索時在場，她後
      來有跟我說，我家裡被查出毒品，所以我在跟甲○○聯絡
      時，我有問甲○○毒品是誰的，甲○○說毒品是他的，我
      在電話中沒有問甲○○有幾包毒品，我只是問毒品是誰的
      ，甲○○除了說毒品是他的以外，他沒有跟我說其他話，
      也沒有跟我說乙○○施用的毒品是不是他給的，後來我就
      掛斷電話，之後在檢察官訊問我關於毒品是誰的這些問題
      時，才會說毒品是甲○○的。」、「（既然只是說毒品確
      定是甲○○帶去，為何檢察官問你時，你還有說你當時有
      一起吸食毒品，毒品都是甲○○帶來的，帶來多少你不知
      道，你進房間時，就有看到他放進玻璃球了等語？）我是
      按照自己的邏輯認為甲○○拿出毒品後，有在我家吸食，
      所以我才會這樣子向檢察官說明大致的吸食過程，事實上
      在甲○○他們吸食毒品時，我正在睡覺。」等語綦詳。加
      以被告甲○○於丙○○所涉轉讓毒品案件於97年11月26日
      經檢察官訊問時，具結證稱：「（提示乙○○偵訊筆錄影
      本）有何意見？）這是在丙○○家裡被抓到那次，那次我
      與乙○○一起被查獲後去觀察勒戒，那次吸食的安非他命
      是我的，當時乙○○跟我要毒品，我給她一些，玻璃吸食
      器也是她跟我要的，我沒看見丙○○拿毒品給乙○○，我
      不知道丙○○是否提供過毒品給乙○○，他們私下的事我
      不清楚。」等語明確（見97年度偵緝字第2546號卷第37至
      38頁），嗣因檢察官認為被告甲○○涉有轉讓第二級毒品
      甲基安非他命案件，而予簽分偵辦後，被告甲○○亦於98
      年3 月11日檢察官訊問時，供稱：「（96年11月26日被警
      方在丙○○住處查獲乙○○身上安非他命是否你的？）是
      我給她的，我們均有施用毒品。」、「（提示本署96年他
      字第4682號卷第14頁臺中市警察局第六分局扣押物品目錄
      表影本，是否這些毒品？）是我給乙○○的。」、「（你
      是否跟乙○○說，如果被警方或檢察官查獲時要將毒品賴
      到丙○○身上，說是丙○○提供？）沒有。」、「（有何
      答辯？）乙○○在現場拿到毒品後還沒離開就被查獲，應
      該不算我已經交給乙○○，毒品本來就是我的，毒品是我
      帶到丙○○家裡去的，與丙○○無關。」等語在案（見98
      年度他字第871 號卷第19至21頁），由此可徵證人乙○○
      前於警詢、偵查中所供：扣案甲基安非他命是向綽號「大
      姐」之女子購買云云，及於偵查中具結所證：扣案甲基安
      非他命2 包係丙○○所轉讓云云，核與事實不符，不足採
      信。
    2.參以警方於96年11月26日晚上10時許，在證人丙○○位於
      臺中市○○區○○里○○街291 號3 樓查獲被告甲○○及
      證人乙○○時，除在上址客廳放置在七星香煙盒內為被告
      所有之甲基安非他命1 包外，另於證人乙○○身上查獲扣
      案甲基安非他命2 包乙節，有臺中市警察局第六分局搜索
      扣押筆錄暨扣押物品目錄表1 份在卷可稽，佐以被告於本
      院審理中供稱：當天僅有其帶吸食器前往丙○○住處，其
      在電話中不是叫乙○○到丙○○家吸毒，其與乙○○是輪
      流用1 支吸食器等語可知，倘證人乙○○經被告聯繫前往
      證人丙○○住處之際，不知渠等到丙○○住處後將要一同
      吸食甲基安非他命，縱證人乙○○有自行攜帶扣案甲基安
      非他命2 包前往之事實，何以未一併攜帶可用以吸食甲基
      安非他命之器具（如玻璃球吸食器）等吸毒工具前往，反
      係在抵達丙○○之住處後，雖與被告共用1 支吸食器，卻
      又未使用被告所有之該包甲基安非他命，而係使用自己攜
      帶前往之扣案2 包甲基安非他命吸食之理？是被告所辯：
      在乙○○身上查扣之該2 包甲基安非他命，是乙○○自己
      帶去丙○○住處的云云，實與常情有違，不足採信，而應
      以被告於97年11月26日經檢察官訊問時所稱：當時乙○○
      跟其要毒品，其給她一些，玻璃吸食器也是她跟其要的等
      語，及於98年3 月11日檢察官訊問時所稱：96年11月26日
      警方在乙○○身上查獲之甲基安非他命是其給乙○○的，
      乙○○在現場拿到毒品後還沒離開就被查獲，應該不算其
      已經交給乙○○，毒品本來就是其的，毒品是其帶到丙○○家裡去的，與丙○○無關等語，較符常情，堪認與事實
      相符，較值採信。
    3.況被告固辯稱：其於檢察官訊問時，認為事情不關丙○○
      的事，怕丙○○無端被起訴，才想自己把責任攬下來而說
      毒品是其的云云。惟被告於為上開證述時，本身既另涉犯
      施用毒品、販賣毒品等案件而為檢察官偵查中，衡諸經驗
      法則及論理法則，被告對於販賣毒品或轉讓毒品犯行，均
      為政府嚴正打擊之毒品犯罪，倘涉犯該等犯罪之人，必受
      相關刑罰重責之追訴、審判及執行乙節，理當知之甚稔，
      加以其斯時係因其他毒品犯罪之偵查而身陷囹圄，對於檢
      察官所訊問之扣案甲基安非他命2 包是否為何人所有乙節
      ，縱認非丙○○所有，而不欲牽連丙○○，其亦當力求證
      明己身清白，向檢察官陳明該2 包甲基安非他命均為乙○○所有乙事，俾供檢察官據以偵查釐清，始符常情，被告
      豈有僅為求不將丙○○牽連在內，無端就非屬己身所犯案
      件，虛偽供述係其交付扣案2 包甲基安非他命予乙○○之
      轉讓毒品犯行，而特意攬罪上身之理，由此可知被告上開
      所辯：甲基安非他命2 包是乙○○自己帶來的，其不想牽
      連丙○○，才說毒品是其給乙○○的云云，核與常情不符
      ，亦難謂合於經驗法則及論理法則。準此，本院認為被告
      嗣於本院審理中所辯情詞，要屬事後卸責之詞，不足採信
      。
（三）至證人丙○○雖於本院審理中經檢察官行主詰問時，證稱
      ：「（當天乙○○與甲○○到你住處，警方在你逃走之後
      ，有在你住處桌上扣到甲基安非他命，而在乙○○身上也
      有扣到甲基安非他命，桌上的甲基安非他命是誰拿出來的
      ？）乙○○當天到我家時，她有拿出甲基安非他命放在桌
      上，她在我家吸食甲基安非他命，那天乙○○自己有帶吸
      食器。」、「（當天甲○○有無在你家吸食甲基安非他命
      ？）我沒看到。」、「（當天甲○○有無帶甲基安非他命
      去你家？）我不知道。、「（為什麼你之前跟檢察官供稱
      乙○○身上的甲基安非他命是甲○○的？）當時事情太多
      了，我被抓到時自己也有案件，甲○○、乙○○他們兩人
      應該都有，甲○○、乙○○因本案被查獲以後，有被送觀
      察勒戒，當他們觀察勒戒以後，有跟我說過，被查獲的甲
      基安非他命各是他們自己的，我在檢察官那邊說乙○○身
      上的甲基安非他命是甲○○的這句話是我講錯了。」、「
      （你說你當時講錯，為何檢察官問你乙○○那天手上有無
      毒品時，你說你不知道？）我怕我害到乙○○、甲○○。
      」、「（為什麼你怕害到甲○○，依常理如果你怕害到甲○○，在檢察官那邊你應該是說你不知道而非說乙○○的
      毒品是甲○○的，為何你還是那樣回答？）我跟甲○○沒
      有仇恨，據我所知甲○○、乙○○他們自己都有帶毒品，
      我不知道他們為什麼要來我家吸食，當時他們來的時候我
      有去應門，但後來我就去睡覺了，我睡醒之後，才看到桌
      上有吸食器，我認為是乙○○帶來的，雖然我在睡覺之前
      沒有看到乙○○拿出甲基安非他命、吸食器，我剛才說乙○○帶我家以後有拿出甲基安非他命、吸食器等語，那是
      我聽甲○○、乙○○說的。」、「（請審判長提示偵訊筆
      錄，你說毒品不知道是誰拿出來的，為何在檢察官另一次
      偵訊時說被扣到的兩包甲基安非他命是甲○○的，乙○○
      的甲基安非他命是甲○○提供的，當天你們三人都有施用
      毒品，甲○○有提供毒品給乙○○施用？）是甲○○自己
      帶毒品來的，本案被查獲之後，我有聽甲○○這樣說，我
      自己沒有看到。」等語，及經被告行反詰問時證稱：「（
      當天乙○○到你家時，在你還沒睡覺之前，乙○○不是有
      從身上拿出甲基安非他命嗎？）乙○○來的時候，我有先
      跟乙○○講一下話，講話當中乙○○就從身上拿出甲基安
      非他命，剛才我說乙○○到我家，我開門後，我就去睡覺
      的那段話，都是不實在的。」等語，及經本院訊問時先證
      稱：「（甲○○、乙○○去你家的目的為何？）找我聊天
      ，是甲○○先打電話給我說，要到我家聊天，沒有說要到
      我家做其他事情。」、「（既然甲○○、乙○○要去你家
      找你聊天，為何你開門後就跑去睡覺？）我那天本來就在
      睡覺，所以甲○○、乙○○到我家後，我開門讓他們進來
      ，並聊天約十五分鐘後我就去睡覺了。」、「（你在睡覺
      之前，與甲○○他們聊天時，有無看到他們二人誰拿出毒
      品或吸食器？）我都沒看到。」、「（你方才回答甲○○
      問話時，不是說你有看到乙○○從身上拿出毒品？）我剛
      才回答甲○○時，我沒想清楚，其實我根本沒有看到乙○○從身上拿出毒品的過程。」、「（你自己有無拿出毒品
      給乙○○、甲○○？）沒有。」、「（為何乙○○在偵查
      中說毒品是綽號『目鏡仔』拿出來的，是『目鏡仔』逃跑
      前就已經拿出來了？）因為警方當天來我家時，只有我跑
      掉，所以乙○○就推到我身上，因為我睡醒後約過二十分
      鐘，警察就來，我當時自己另案被通緝，所以警察來時，
      我就趕快跑掉。」、「（你睡醒後，在警方來前的二十分
      鐘內有無看到甲○○、乙○○還在你家？）有，我看到甲○○、乙○○還在我家，當時我沒有看到我住處桌上有毒
      品、吸食器。」、「（在你睡醒後以及你與甲○○、乙○○聊天的過程中，你有無看到任何人把毒品拿出來放在桌
      上？）沒有。」、「（你怎麼知道警察有來？）我家在巷
      子內，對外面的車聲聽得很清楚，我當時在屋內聽到外面
      傳來車聲，我就去陽台探頭看，發現有四個便衣警察開私
      家車過來，我就對甲○○、乙○○說警察來了，我自己趁
      機先跑掉。」、「（警察後來在哪裡查到甲基安非他命，
      你知道嗎？）我不知道。」、「（你逃跑前，有無在你家
      客廳桌上看到一個七星香煙盒裡面裝有安非他命？）我不
      知道。」、「（你既然都不知道甲○○、乙○○有無在你
      家施用毒品或有無拿出毒品，那為何你在偵查中檢察官兩
      次訊問時，都說乙○○、甲○○有在你家吸毒，你也有一
      起吸毒，乙○○身上的毒品是甲○○的等證詞？）我兩次
      檢察官訊問時都是沒想清楚就講出來，我當時會怕，（改
      稱）我現在老實說，因為我沒有被當場查獲，只有甲○○
      、乙○○被查獲，所以當我回家以後，我有跟甲○○聯絡
      ，由於我母親在警察搜索時在場，她後來有跟我說，我家
      裡被查出毒品，所以我在跟甲○○聯絡時，我有問甲○○
      毒品是誰的，甲○○說毒品是他的ｍ我在電話中問甲○○
      沒有問甲○○有幾包毒品，我只是問毒品是誰的，甲○○
      除了說毒品是他的以外，他沒有跟我說其他話，也沒有跟
      我說乙○○施用的毒品是不是他給的，後來我就掛斷電話
      ，之後在檢察官訊問我關於毒品是誰的這些問題時，才會
      說毒品是甲○○的。」、「（既然只是說毒品確定是甲○○帶去，為何檢察官問你時，你還有說你當時有一起吸食
      毒品，毒品都是甲○○帶來的，帶來多少你不知道，你進
      房間時，就有看到他放進玻璃球了等語？）我是按照自己
      的邏輯認為甲○○拿出毒品後，有在我家吸食，所以我才
      會這樣子向檢察官說明大致的吸食過程，事實上在甲○○
      他們吸食毒品時，我正在睡覺。」等語在卷（見本院99年
      5 月19日審判筆錄），加以證人丙○○上揭所言有無看到
      被告與乙○○在伊住處吸毒、被告乙○○有無攜帶甲基安
      非他命及吸食器去伊住處、伊有無看見乙○○自身上拿出
      甲基安非他命等與案情有關之重要事項，陳述除有反覆不
      一之瑕疵外，亦有與被告之供述不一致之情形發生，顯見
      證人丙○○於本院審理中一開始所為之證述，實為迴護、
      附和被告之詞，殊無可採，而應以證人丙○○經本院質以
      「你既然都不知道甲○○、乙○○有無在你家施用毒品或
      有無拿出毒品，那為何你在偵查中檢察官兩次訊問時，都
      說乙○○、甲○○有在你家吸毒，你也有一起吸毒，乙○○身上的毒品是甲○○的等證詞」此一問題後，所為之證
      述，始足認與事實相符可採，此乃當然之理。
（四）至證人乙○○經本院依法傳喚、拘提，均無正當理由未到
      案，已屬不能調查，是當事人就此部分之聲請調查證據，
      依刑事訴訟法第163 條之2 第2 項之規定，應認為不必要
      。至證人乙○○於警詢、偵查中之陳述，存有上揭可疑之
      處，亦與被告之歷次供述、證人丙○○之證述不符，足認
      證人乙○○於警詢、偵查中之陳述，尚難作為對被告有利
      之認定依據，附此敘明。
（五）綜上所述，被告於本院審理中所辯上開情詞，要屬事後卸
      責之詞，不足採信。是本案事證明確，被告犯行堪予認定
      ，應予依法論科。
二、按第二級毒品甲基安非他命等成分均屬安非他命類藥品，業
    經行政院衛生署75年7 月11日衛署藥字第597627號公告，為
    有效管理安非他命類藥品與其衍生物之冊類及其製劑，重申
    公告禁止使用，而認屬藥事法規之禁藥。又按藥事法第83條
    第1 項法定刑為7 年以下有期徒刑，得併科新臺幣5 百萬元
    以下罰金，較毒品危害防制條例第8 條第2 項之法定刑為重
    ，藥事法第83條第1 項係於95年5 月30日修正公布，同年7
    月1 日施行，為毒品危害防制條例之後法。毒品之範圍尚包
    括影響精神物質與其製品，而藥事之管理，亦非僅止於藥品
    之管理，又毒品未必係經公告之禁藥，禁藥亦未必為毒品，
    毒品危害防制條例與藥事法二者，並無必然之特別法與普通
    法關係，故除有轉讓之第二級毒品達毒品危害防制條例第8
    條第6 項之一定數量，經依法加重後之法定刑較藥事法第83
    條第1 項之法定刑為重之情形外，因藥事法第83條第1 項為
    後法，且為重法，應優先適用藥事法處罰( 臺灣高等法院暨
    所屬法院94年法律座談會刑事類提案第8 號結論，最高法院
    96年度台上字第3582號判決意旨參照) 。而查，被告於上開
    時、地轉讓予證人乙○○之甲基安非他命合計淨重0.8241公
    克（驗餘淨重共計0.8197公克），未達「轉讓持有毒品加重
    其刑之數量標準」所定「第二級毒品：淨重十公克以上」之
    加重其刑標準，因而優先適用藥事法第83條第1 項規定論處
    被告轉讓禁藥罪刑。被告因轉讓上開甲基安非他命而持有甲
    基安非他命之低度行為，應為轉讓甲基安非他命之高度行為
    所吸收，不另論罪。爰審酌被告犯罪之動機、目的係為無償
    轉讓扣案甲基安非他命2 包予乙○○施用、手段係直接交付
    扣案2 包毒品予乙○○、所生危害及被告犯後先於偵查中坦
    承犯行，後於本院審理中翻異前詞，改稱扣案甲基安非他命
    2 包為乙○○自己所有，非其所交付之犯罪後態度等一切情
    狀，量處如主文所示之刑，以資懲儆。
三、扣案自證人乙○○身上查扣之甲基安非他命2 包，屬違禁物
    ，係被告持以犯本案轉讓禁藥罪所用之物，基於法律不能割
    裂適用之原則，自不能依據毒品危害防制條例之規定諭知沒
    收銷燬，爰依刑法第38條第1 項第1 款違禁物之規定併予宣
    告沒收之。另扣案在證人丙○○住處查獲之另1 包甲基安非
    他命，被告供稱係供其個人施用等語在卷，本院復查無證據
    可資證明該物品與本案轉讓甲基安非他命有關，是該包仍為
    被告持有之甲基安非他命並非供本案轉讓禁藥犯罪之用，雖
    依毒品危害防制條例第18條第1 項規定，毒品不問屬於犯人
    與否，均應沒收銷燬之，然依主刑、從刑不可分原則，前開
    物品沒收之從刑，應附隨於被告涉嫌施用或持有第二級毒品
    之主刑而同時宣告之。惟被告施用第二級毒品部分，經裁定
    送觀察、勒戒後，認無繼續施用毒品之傾向，業經臺灣臺中
    地方法院檢察署檢察官以96年度毒偵字第5810、6537、6538
    、3591號為不起訴處分確定，該扣案之甲基安非他命1 包，
    亦由本院以97年度聲字第885 號裁定沒收銷燬在案，自不得
    於本案宣告沒收銷燬之，併此說明。
據上論斷，應依刑事訴訟法第299 條第1 項前段，藥事法第83條
第1 項，刑法第11條、第38條第1 項第1 款，判決如主文。
本案經檢察官張容姍到庭執行職務。
中    華    民    國    99    年    7     月    7     日
                  刑事第十八庭  審判長法  官   高文崇
                                      法  官   張清洲
                                      法  官   胡芷瑜
以上正本證明與原本無異。
如不服本判決，應於收受送達後10日內向本院提出上訴書狀，並
應敘述具體理由；其未敘述上訴理由者，應於上訴期間屆滿後20
日內向本院補提理由書（均須按他造當事人之人數附繕本）「切
勿逕送上級法院」。
                                      書記官  沈慧玲
中    華    民    國    99    年    7     月    7     日
附錄論罪科刑法條全文
藥事法第83條第1項
明知為偽藥或禁藥，而販賣、供應、調劑、運送、寄藏、牙保、
轉讓或意圖販賣而陳列者，處 7 年以下有期徒刑，得併科新臺
幣 5 百萬元以下罰金。

司法院資訊處製作；財團法人民間司法改革基金會備份。
